【裁判字號】    90,易,427
【裁判日期】    900322
【裁判案由】    竊盜
【裁判全文】
臺灣桃園地方法院刑事判決                            九十年度易字第四二七號
    公  訴  人  臺灣桃園地方法院檢察署檢察官
    被      告  乙○○
右列被告因竊盜案件，經檢察官提起公訴（九十年度偵字第一六○一號），本院判決
如左：
        主  文
乙○○竊盜，未遂，累犯，處有期徒刑伍月，如易科罰金，以參佰元折算壹日。
        事  實
一、乙○○於民國八十八年間，因竊盜案件，經臺灣高等法院撤銷原判決改判有期徒
    刑四月，自八十九年五月十五日起送監執行，而於八十九年九月十四日執行完畢
    ，猶不知惕勵，竟意圖為自己不法之所有，於九十年一月十四日上午十一時二十
    分許，在桃園縣楊梅鎮○○里○○街市場內，趁丙○○低頭購物未注意之際，伸
    手進入丙○○揹在右肩之皮包，欲竊取置於皮包內之財物，而尚未得手時，適為
    在旁丙○○之男友甲○○發現，致未得逞，隨即報警處理。
二、案經桃園縣警察局楊梅分局報請臺灣桃園地方法院檢察署檢察官偵查起訴。
  理  由
一、訊據被告乙○○固坦認伊於右揭時、地，遭警查獲之事實，惟矢口否認有何竊盜
    犯行，辯稱：案發當時伊在復華市場南側行走，準備購物，突然有一男子跑過來
    ，說伊偷東西，伊不知到底偷了何人的東西，當時伊身上有帶錢，約新台幣六千
    多元，空手走在路上，根本不可能去偷別人的東西，且不知被害人在何方，該名
    男子即報警云云。經查：
    （一）右揭事實迭據被害人丙○○於警訊（見偵查卷第九頁）及本院調查程序中
          指述甚詳（見本院九十年三月八日訊問筆錄），並核與證人甲○○於警訊
          （見偵查卷第十一頁）及本院調查程序中證述情節相符（見本院同上訊問
          筆錄）。而參以該被害人丙○○、證人甲○○與被告並不相識，更無任何
          親誼怨隙可言一情，業經被告陳稱在卷，衡常倘非被告確有上開竊盜未遂
          犯行，其等當無共同故意設詞誣陷被告，而甘冒負誣告、偽證罪責風險之
          可能，堪認被害人丙○○、證人甲○○上開指述、證詞均應為可採。
    （二）另被告雖辯稱：案發當時伊有工作，不可能去偷別人的東西云云，並提出
          扣繳憑單為證，然被告於警訊中供稱：目前伊暫無業，案發當日伊因沒有
        工作，才會到案發市場撿廢紙箱拿去賣錢等語（見偵查卷第五頁），而被
          告所提出之扣繳憑單均係被告於八十九年度所得之證明，並非得以據之證
          明被告於案發當時（九十年一月間）之收入狀況。況案發當時被告是否有
          正當職業，實與本件犯罪之構成要件該當與否無關，足見被告所辯云云洵
          臨訟杜撰之詞，要難憑信，更無法據之即為被告有利之認定甚明。
    （三）至被告聲請本院勘驗被害人丙○○所有之上開皮包上，是否有被告之指紋
          留存部分，因本件事證已臻明確，且案發迄今已事隔二月，該部分證據自
          非得以完備保存，是本院認其聲請並無必要，併此敘明。綜上，被告所辯
          顯係事後卸責之詞，委無足取。本件事證明確，被告右揭犯行洵堪認定，
          應依法論科。
二、核被告乙○○竊取被害人丙○○所有皮包內之財物之行為，係犯刑法第三百二十
    條第三項、第一項之普通竊盜未遂罪。又被告已著手於竊盜犯行之實施，然仍未
    將被害人丙○○所有皮包內之財物置於自己實力支配下，即尚未生竊盜之結果，
    為未遂犯，應依刑法第二十六條前段之規定，按既遂犯之刑度減輕其刑。查被告
    於八十八年間，因竊盜案件，經臺灣高等法院撤銷原判決改判有期徒刑四月，自
    八十九年五月十五日起送監執行，而於八十九年九月十四日執行完畢，此有台灣
    桃園地方法院檢察署刑案資料查註紀錄表及臺灣高等法院被告全國前案紀錄表各
    一份在卷可稽，其於有期徒刑執行完畢後，五年以內再犯本案最重本刑為有期徒
    刑以上之罪，為累犯，應依刑法第四十七條之規定加重其刑。而依刑法第七十一
    條第一項之規定，刑有加重及減輕者，先加後減。爰審酌被告前有多次竊盜前科
    ，有上開刑案資料查註紀錄表及被告全國前案紀錄表在卷足參，素行不良，竟因
    一時貪念竊取他人財物，所為非是，且犯後飾詞卸責，犯後態度難謂良好，惟被
    告尚未竊得財物，犯罪所生之損害非鉅等一切情狀，量處如主文所示之刑，並諭
    知易科罰金之折算標準，以資懲儆。
據上論斷，應依刑事訴訟法第二百九十九條第一項前段，刑法第三百二十條第三項、
第一項、第二十六條前段、第四十七條、第四十一條第一項前段，罰金罰鍰提高標準
條例第一條前段、第二條，判決如主文。
本案經檢察官陳雅譽到庭執行職務。
中      華      民      國      九十    年      三      月    二十二    日
        臺灣桃園地方法院刑事第二庭
                                  法        官      王    美    玲
右正本證明與原本無異。
如不服本判決，應於判決送達後十日內向本院提出上訴狀( 應附繕本 )，上訴於
臺灣高等法院。
                                  書   記   官      賴    玉    真
中        華        民        國   九十   年   三   月    三十    日
附錄本判決論罪之法條：
刑法第三百二十條第三項、第一項
刑法第三百二十條
意圖為自己或第三人不法之所有，而竊取他人之動產者，為竊盜罪，處五年以下有期
徒刑、拘役或五百元以下罰金。
意圖為自己或第三人不法利益，而竊佔他人之不動產者，依前項之規定處斷。
前二項之未遂犯罰之。


司法院資訊處製作；財團法人民間司法改革基金會備份。
